【裁判字號】    95,聲,1076
【裁判日期】    950919
【裁判案由】    返還擔保金
【裁判全文】
臺灣高雄地方法院民事裁定              95年度聲字第1076號
聲  請  人  森榮水電工程有限公司
法定代理人  丙○○
                        之4
相  對  人  乙○○
            膺豐營造股份有限公司
法定代理人  甲○○
上當事人間聲請返還擔保金事件，本院裁定如下：
  主  文
本院九十四年存字第二三七四號提存事件聲請人所提存之擔保金
新臺幣陸拾陸萬陸仟玖佰柒拾壹元准予返還。
  理  由
一、按訴訟終結後，供擔保人證明已定20日以上期間，催告受擔
    保利益人行使權利而未行使，或法院依供擔保人之聲請，通
    知受擔保利益人於一定期間內行使權利並向法院為行使權利
    之證明而未證明者，法院應依供擔保人之聲請，以裁定命返
    還其提存物，民事訴訟法第104 條第1 項第3 款定有明文。
    而依同法第106 條規定，上開有關供訴訟上擔保之規定，於
    因假扣押、假處分供擔保之情形準用之。而所謂訴訟終結，
    在因假扣押或假處分所供擔保之場合，因該擔保係為保障受
    擔保利益人因假扣押或假處分所受損害而設，倘執行法院已
    依假扣押或假處分裁定為假扣押或假處分之執行，則在供擔
    保人撤回假扣押或假處分之執行前，受擔保利益人所受損害
    仍可能繼續發生，損害額既尚未確定，自難強令其行使權利
    ，必待供擔保人已撤回假扣押或假處分之執行，始得謂為訴
    訟終結（最高法院87年度台抗字第234 號裁定參照）。
二、本件聲請人前遵臺灣臺南地方法院94年度裁全字第2890號假
    扣押裁定，為相對人提供新臺幣666,971 元為擔保金，並以
    本院94年度存字第2374號提存事件提存在案。
三、茲聲請人主張該事件業已聲請撤銷假扣押裁定及撤回假扣押
    執行，聲請人於訴訟終結後，並已催告受擔保利益人即相對
    人於20日內行使權利等情，業據其提出臺灣臺南地方法院95
    年度裁全聲字第216 號民事裁定、存證信函各1 份為證，並
    經本院調取94年度存字第2374號提存卷、94年度執全字第20
    34號保全程序卷宗審閱無訛。是聲請人供擔保之假處分裁定
    及假處分執行程序均已不存在，符合訴訟終結要件，且相對
    人迄今仍未向聲請人行使權利，此經本院向本院民事庭及各
    簡易庭及非訟中心查明屬實，有本院民事紀錄科查詢表6 份
    在卷可稽。從而，聲請人聲請返還擔保金，自無不合，應予
    准許。
四、依民事訴訟法第104條第1項第3款，裁定如主文。
中    華    民    國    95    年    9     月    19    日
                  民事鳳山分庭法  官  李怡諄
正本證明與原本無異。
如不服本裁定應於送達10日內向本院提出抗告狀，並繳納裁判費
新台幣1,000元。
中    華    民    國    95    年    9     月    19    日
                                書記官  林豐富


司法院資訊處製作；財團法人民間司法改革基金會備份。
